臺灣高雄地方法院刑事判決
110年度訴字第555號
公  訴  人  臺灣高雄地方檢察署檢察官
被      告  縣緯益


義務辯護人  李嘉苓律師
被      告  周麗雪



義務辯護人  陳鈺歆律師
被      告  吳宗訓




義務辯護人  廖懿涵律師
被      告  黃建昇





義務辯護人  魏志勝律師
上列被告因毒品危害防制條例案件，經檢察官提起公訴（110年
度偵字第9616、10018、13027號），本院判決如下：
    主  文
一、縣緯益犯附表一編號一至十一所示之罪，各處附表一編號一
    至十一「主文」欄所示之刑及沒收。有期徒刑部分，應執行
    有期徒刑玖年貳月。
二、吳宗訓犯附表一編號四、五、十至十四所示之罪，各處附表
    一編號四、五、十至十四「主文」欄所示之刑及沒收。有期
    徒刑部分，應執行有期徒刑捌年。
三、黃建昇犯附表一編號九所示之罪，處附表一編號九「主文」
    欄所示之刑及沒收。
四、周麗雪無罪。
五、扣案如附表二編號六至十五所示之物沒收銷燬。
    事  實
一、縣緯益明知甲基安非他命係毒品危害防制條例第2 條第2 項
    第2 款列管之第二級毒品，依法不得持有、販賣，竟意圖營
    利基於販賣第二級毒品之犯意，分別以附表一編號一至三、
    六至八「犯罪經過」欄所示方式，販賣第二級毒品甲基安非
    他命予許子庭、曾智誠。
二、縣緯益、吳宗訓明知甲基安非他命係毒品危害防制條例第2 
    條第2 項第2 款列管之第二級毒品，依法不得持有、販賣，
    竟意圖營利基於販賣第二級毒品之犯意聯絡，分別以附表一
    編號四、五、十、十一「犯罪經過」欄所示方式，販賣第二
    級毒品甲基安非他命予許子庭、曾智誠。
三、縣緯益、黃建昇明知甲基安非他命係毒品危害防制條例第2 
    條第2 項第2 款列管之第二級毒品，依法不得持有、販賣，
    竟意圖營利基於販賣第二級毒品之犯意聯絡，以附表一編號
    九「犯罪經過」欄所示方式，販賣第二級毒品甲基安非他命
    予曾智誠。
四、吳宗訓明知甲基安非他命係毒品危害防制條例第2 條第2 項
    第2 款列管之第二級毒品，依法不得持有、販賣，竟意圖營
    利基於販賣第二級毒品之犯意，分別以附表一編號十二至十
    四「犯罪經過」欄所示方式，販賣第二級毒品甲基安非他命
    予侯湘茗、楊立上。　　　　　
    理  由
壹、有罪部分：
一、證據能力：
㈠、刑事訴訟法第159 條之2 規定，被告以外之人於司法警察調
    查中所為之陳述，與審判中不符時，其先前之陳述具有較可
    信之特別情況，且為證明犯罪事實存否所必要者，得為證據
    。經查：證人許子庭就起訴書附表編號一、二（即附表一編
    號一）所示情節，究為1次或2次毒品交易，於本院審理中之
    證述內容，與其於警詢中之證述不一致，審酌證人許子庭於
    警詢陳述時，業經員警依法踐行告知義務，詢問筆錄之記載
    亦係提示相關監視器畫面後，採取一問一答方式所製作，讓
    證人依問題自由陳述，未見任何強迫取供之不法情事，堪信
    其警詢客觀上應具有較可信之特別情況，亦為證明犯罪事實
    存否所必要，依上揭規定自有證據能力。
㈡、本判決所引其他傳聞證據，經當事人於本院準備程序同意有
    證據能力（院卷第119-120頁）。基於尊重當事人對傳聞證
    據之處分權，及證據資料愈豐富愈有助於真實發現之理念，
    復審酌該等證據作成時並無違法取證或顯不可信之瑕疵，作
    為證據應屬適當，依刑事訴訟法第159 條之5 第1項規定，
    均有證據能力。至本判決所引非供述證據，與本案均有關連
    性，亦無證據證明係實施刑事訴訟程序之公務員非法取得，
    依刑事訴訟法第158 條之4之反面解釋，當有證據能力。
二、事實認定：
㈠、附表一所示犯罪事實，業據被告縣緯益、吳宗訓、黃建昇（
    下稱被告3人）坦承在卷，核與證人（即共同被告）縣緯益
    、周麗雪於警詢、偵訊、羈押訊問時；吳宗訓、黃建昇於警
    詢、偵訊時（警一卷第1-12頁；警二卷第1-17、62-74、146
    -153頁；警三卷第35-37、129-132頁；偵一卷第89-93、115
    -118、145-148、159-163頁；聲羈卷第21-25頁）證述情節
    大致相符，並與證人（即購毒者）許子庭（警二卷第250-25
    6頁；偵一卷第77-80頁）、曾智誠（警二卷第186-191、196
    -201頁；偵一卷第33-38頁；警二卷第206-208、218-219、2
    24-226頁）於警詢、偵訊時；侯湘茗（警二卷第232-237頁
    ）、楊立上（警三卷第296-301頁）警詢時證述內容互核相
    符，另有許子庭手機匯款交易紀錄截圖(警二卷第268-269頁
    )、周麗雪帳戶交易明細表(警三卷第336、337、323、326、
    332、335頁)、被告縣緯益與許子庭交易之監視器畫面截圖(
    警二卷第30-34頁)、微信通話紀錄截圖(警二卷第270-274頁
    )、微信通話譯文表(警二卷第267頁)、被告縣緯益與曾智誠
    簡訊紀錄(警二卷第23頁)、被告吳宗訓與侯湘茗交易之監視
    器畫面截圖(警二卷第242-248頁)在卷可稽，復有如附表二
    編號一至五所示之物扣案為憑，而購毒者許子庭、曾智誠、
    侯湘茗、楊立上經員警採集尿液送由具鑑定尿液毒品代謝物
    專業之正修科技大學超微量研究科技中心鑑定後，均成安非
    他命陽性反應一情，有正修科技大學超微量研究科技中心民
    國110年4月14日尿液檢驗報告【報告編號：R00-0000-000】
    （偵一卷第255頁）、110年5月26日尿液檢驗報告【報告編
    號：R00-0000-000】（警三卷第307頁）、110年5月12日尿
    液檢驗報告【報告編號：R00-0000-000】（偵一卷第259頁
    ）、【報告編號：R00-0000-000】（偵一卷第263頁），足
    認被告3人前述任意性自白與事實相符，是本案事證明確，
    被告3人前述犯行均堪認定，應依法論科。
㈡、公訴意旨雖認：如附表一編號一所示證人（即購毒者）許子
    庭於110年3月21日23時27分57秒、110年3月22日0時28分5秒
    ，分別匯款新臺幣（下同）1,000元至中國信託商業銀行000
    000000000號帳戶（戶名：周麗雪，下稱系爭帳戶），係基
    於被告縣緯益與許子庭間所為2次不同之毒品交易約定所為
    之價金交付行為。然證人許子庭就前述2次匯款，究係基於1
    次或2次毒品交易所為，於警詢、偵訊及本院審理中所為證
    述內容，前後已有齟齬，又證人許子庭於111年3月16日本院
    審理中證述：我於110年3月21日時剛開始施用毒品，購買1
    次的毒品數量，大約可以施用1、2次，施用1次大約可持續1
    至2天，所以不會單日購買2次毒品，附表一編號一所示與被
    告縣緯益之毒品交易過程，係因110年3月21日23時27分57秒
    第1次匯款至系爭帳戶時，另有朋友先向我借款，故先保留
    部分款項以供支應朋友借款，待110年3月21日23時52分8秒
    將朋友借用款項匯出後，因帳戶內尚有剩餘款項，始於110
    年3月22日0時28分5秒，第2次匯款至系爭帳戶，以結清該次
    毒品交易價金等語（院卷第185-187、210-211頁）。其中，
    就證人許子庭證述購毒頻率不曾出現單日購買2次毒品一節
    ，核與附表一編號二、三至七所示，證人許子庭所涉本案毒
    品交易之交易時間多為間隔2天以上，而未曾出現單日2次交
    易之情形相符；另就證人許子庭證述如附表一編號一所示毒
    品交易前，已答應友人之借款要求，故保留部分款項，未於
    第1次匯款至系爭帳戶時結清毒品交易款項，而係待匯款至
    借款友人之中華郵政帳戶後，再為第2次匯款以結清毒品交
    易價金一節，則與證人許子庭於同日審理中提出之存款交易
    明細查詢畫面（院卷第265頁）相符。由此觀之，自難排除
    前述2次匯款係基於單一毒品交易所為之可能，基於有疑唯
    利於被告之原則，應認前述2次匯款係基於被告縣緯益與許
    子庭之單一毒品交易所為。
三、論罪：
㈠、按意欲犯罪之人，不親自實施犯罪行為，而利用不知情之人
    ，以實施其所意欲之犯罪行為者，仍應負正犯之刑事責任（
    學理上稱為間接正犯）。行為人僅實施犯罪行為之一部，利
    用不知情之第三人接續實施以完成其所意欲之犯罪行為者，
    亦屬間接正犯，自應就其自己及該不知情之第三人所實施之
    全部犯罪行為負正犯之刑事責任（最高法院95年度台上字第
    3918號刑事判決參照）。
㈡、核被告縣緯益如附表一編號一至十一；被告吳宗訓如附表一
    編號四、五、十至十四；被告黃建昇如附表一編號九所為，
    均係犯毒品危害防制條例第4 條第2 項之販賣第二級毒品罪
    。被告縣緯益、吳宗訓就如附表一編號四、五、十、十一；
    被告縣緯益、黃建昇就如附表一編號九所示犯行，有犯意聯
    絡及行為分擔，應分別論以共同正犯。被告縣緯益實施附表
    一編號一、二、七至十一所示販賣第二級毒品行為之一部，
    而利用不知情之被告周麗雪接續實施以完成附表一編號一、
    二、七至十一所示販賣第二級毒品犯罪行為，揆諸前述判決
    意旨，應論以間接正犯。被告縣緯益、吳宗訓、黃建昇於前
    述販賣第二級毒品犯行前，持有該毒品之低度行為，為前述
    販賣第二級毒品之高度行為所吸收，均不另論罪。被告縣緯
    益如附表一編號一至十一；被告吳宗訓如附表一編號四、五
    、十至十四所示各次犯行間之時間、地點有異，顯係基於各
    別犯意所為，應予分論併罰。
㈢、公訴意旨雖認附表一編號一「犯罪經過」欄所示許子庭之匯
    款行為，乃基於被告縣緯益與許子庭之2次毒品交易行為所
    為，應予分論併罰，惟附表一編號一「犯罪經過」欄所示許
    子庭之匯款行為，實係基於被告縣緯益與許子庭之單一毒品
    交易所為一節，業經本院認定如前，公訴意旨此部分主張容
    有誤會，併此敘明。
四、量刑：
㈠、處斷刑：
　1.被告縣緯益前因毒品危害防制條例案件，經臺灣高等法院高
    雄分院以102年度上訴字第553號刑事判決，處有期徒刑3年1
    0月、3年10月，定應執行刑有期徒刑5年6月，經最高法院以
    103年度台上字第262號刑事判決駁回上訴而告確定，嗣於10
    6 年8 月18日縮短刑期假釋出監併付保護管束，並於108 年
    7月20日保護管束期滿假釋未經撤銷視為執行完畢；被告黃
    建昇前因毒品危害防制條例案件，經本院以108年度簡字第3
    961號刑事判決，處有期徒刑4月確定，嗣於109年11月12日
    執行完畢，有臺灣高等法院被告前案紀錄表在卷可憑，被告
    縣緯益、黃建昇受前述徒刑之執行完畢後，5年以內故意再
    犯本案有期徒刑以上之罪，均應論以累犯（惟依刑事訴訟法
    第309 條規定，無庸於主文記載）。本院審酌被告縣緯益、
    黃建昇所犯前案與本案犯行均為毒品危害防制條例案件，堪
    認被告縣緯益、黃建昇於受前案徒刑執行完畢後，仍未記取
    徒刑執行之教訓而有本案犯行，足認被告縣緯益、黃建昇對
    於刑罰執行之反應力較為薄弱，均應依刑法第47條第1項規
    定，加重其刑。
　2.被告縣緯益就附表一編號一至十一；被告吳宗訓就附表一編
    號四、五、十至十二；被告黃建昇就附表一編號九所示販賣
    第二級毒品犯行，均於偵查及審判中自白，合於毒品危害防
    制條例第17條第2 項所定要件，均依法減輕其刑。
　3.被告黃建昇於本案僅有附表一編號九所示1次販賣第二級毒
    品犯行，且於該次犯罪中居於受被告縣緯益支配之地位，與
    基於犯罪主謀者或多次實行販賣毒品之情形有別，與被告縣
    緯益、吳宗訓多次實行販賣毒品犯行之情節相較，縱予宣告
    經減刑後之最低刑度，猶嫌過重，爰依刑法第59條規定減輕
    其刑。
　4.被告吳宗訓如附表一編號十三、十四所示販賣第二級毒品犯
    行，雖未於警詢中坦承犯行，然被告吳宗訓於審理中，就此
    部分犯行始終坦承不諱，審酌檢察官就被告吳宗訓警詢中坦
    承部分，尚有進行複訊確認之舉，然就被告吳宗訓警詢中否
    認之附表一編號十三、十四所示犯行，卻無進行複訊確認之
    偵查作為，對於被告吳宗訓是否能於偵查中自白造成實質影
    響，兼衡被告吳宗訓與被告縣緯益之犯罪情節相較，尚不若
    被告縣緯益之犯罪情節嚴重，縱宣告最低法定刑度，猶嫌過
    重，爰依刑法第59條規定減輕其刑。
　5.被告縣緯益、黃建昇同時有前述刑之加重、減輕事由，除無
    期徒刑不得加重外（刑法第65條第1項），爰依刑法第71條
    第1 項（、第70條）先加後（遞）減之。
㈡、宣告刑：
　　爰以行為人之責任為基礎，並審酌被告3人明知第二級毒品
    甲基安非他命對健康危害至鉅，且為政府嚴令禁絕流通，竟
    為牟取個人私利，而為本案販賣第二級毒品甲基安非他命犯
    行，所為不僅助長毒品泛濫，更危害購毒者之身體健康，進
    而侵蝕國家勞動生產力，影響社會層面非淺；惟念被告3人
    犯後坦承犯行，足認被告3人犯後非無悔悟之意，復考量被
    告3人於本案犯罪過程所居之地位、犯罪情節、販賣毒品次
    數、交易對象、販賣數量及所獲利益等因素，兼衡被告3人
    於審理中自陳之智識程度、家庭經濟狀況（涉及隱私，不予
    詳載）等一切情狀，分別就被告縣緯益量處如附表一編號一
    至十一「主文」欄所示；被告吳宗訓量處如附表一編號四、
    五、十至十四「主文」欄所示；被告黃建昇量處如附表一編
    號九「主文」欄所示之刑。
㈢、執行刑：
　　被告縣緯益如附表一編號一至十一「主文」欄所示；被告吳
    宗訓如附表一編號四、五、十至十四「主文」欄所示之各宣
    告刑，合於刑法第50條第1項本文之規定，爰審酌被告縣緯
    益、吳宗訓前述犯行並非持續於一定時間內為之，基於刑罰
    經濟與責罰相當之理性刑罰政策，考量被告縣緯益、吳宗訓
    於本案犯罪後，均坦承犯行，展現其尚有自省改過能力之人
    格特性，兼衡刑罰規範目的、整體犯罪非難評價、各罪關連
    及侵害法益等面向，採對其中最重刑嚴厲化之限制加重原則
    ，就前述「主文」欄所示之各宣告刑，給予適度恤刑折扣，
    定應執行刑如主文第一、二項所示。
五、沒收：
㈠、被告3人如附表一「犯罪經過」欄所示販賣第二級毒品所得，
    應依刑法第38條之1第1項前段 、第3 項規定，於被告3人各
    次犯行宣告沒收，並諭知於全部或一部不能沒收或不宜執行
    沒收時，追徵其價額。
㈡、扣案如附表二編號一至五所示之物，均為被告3人遂行本案販
    賣第二級毒品甲基安非他命所用之物，業據被告3人供述在
    卷（院卷247、253-254頁），爰依毒品危害防制條例第19條
    第1項規定，於被告3人各該關聯之罪項下宣告沒收。
㈢、按違禁物得單獨宣告沒收；查獲之第二級毒品，不問屬於犯
    罪行為人與否，均沒收銷燬之，刑法第40條第2 項及毒品危
    害防制條例第18條第1 項前段分別定有明文。與行為人犯罪
    無直接關係之違禁物，檢察官如於起訴書內敘明聲請沒收，
    為避免司法資源之浪費，仍得於判決時併宣告沒收。經查，
    扣案如附表二編號六至十五所示之物，經具有毒品鑑定專業
    之高雄市立凱旋醫院鑑定，均含有第二級毒品甲基安非他命
    成分一情，有高雄市立凱旋醫院110年6月22日高市凱醫驗字
    第68805號濫用藥物成品檢驗鑑定書（偵二卷第95、97頁）
    在卷可稽。檢察官於起訴書已載明就扣案毒品聲請沒收銷燬
    ，爰依前揭規定，不問扣案如附表二編號六至十五所示毒品
    為何人所有，宣告沒收銷燬。上開毒品之包裝袋內沾有微量
    之毒品殘留，難以析離，且無析離之實益與必要，應視同為
    查獲之第二級毒品，一併予以宣告沒收銷燬；至上開送驗耗
    損部分既已鑑驗滅失而不存在，爰不另為沒收銷燬之宣告。
㈣、扣案系爭帳戶存摺、提款卡雖用於收取附表一編號一、二、
    八至十一所示販毒所得，然金融機構帳戶之申請、取得並無
    特殊限制，其客觀價值低微，復欠缺刑法上重要性，而無沒
    收之必要，故不予宣告沒收。
㈤、其餘扣案物品，均與本案販賣第二級毒品犯行無關一情，業
    據被告3人供述在卷（院卷第254頁），且亦無其他證據足認
    與本案犯罪相關，或為經檢察官於起訴書敘明聲請單獨沒收
    之違禁物，均不予宣告沒收。
貳、無罪部分：
一、公訴意旨另以：被告周麗雪明知甲基安非他命係毒品危害防
    制條例第2 條第2 項第2 款列管之第二級毒品，依法不得持
    有、販賣，竟意圖營利，基於與被告縣緯益、吳宗訓、黃建
    昇販賣第二級毒品之犯意聯絡，由被告周麗雪提供系爭帳戶
    收取附表一編號一、二、八至十一「犯罪經過」欄所示販毒
    所得，並於附表一編號一至三、六、七「犯罪經過」欄所示
    時、地，與被告縣緯益前往交付毒品地點，並於附表一編號
    六「犯罪經過」欄所示時、地，將交易之毒品交予被告縣緯
    益交付許子庭，另於附表一編號七「犯罪經過」欄所示時、
    地，將被告縣緯益交付之毒品交付許子庭，並自許子庭處收
    取價金交予被告縣緯益，因認被告周麗雪涉犯販賣第二級毒
    品罪嫌等語。
二、檢察官就被告犯罪事實，應負舉證責任，並指出證明之方法
    ；犯罪事實應依證據認定之，無證據不得認定其犯罪事實；
    不能證明被告犯罪者，應諭知無罪之判決，刑事訴訟法第16
    1 條第1 項、第154 條第2 項、第301 條第1 項定有明文。
    又認定不利於被告之事實，須依積極證據，苟積極證據不足
    為不利於被告事實之認定，即應為有利被告之認定；犯罪事
    實之認定，應憑證據，不得以推測或擬制之方法，以為裁判
    之基礎。檢察官對於起訴事實，應負提出證據及說服之實質
    舉證責任，倘其所提出證據或證明方法，無從說服法院形成
    被告有罪之心證，基於無罪推定原則，應為被告無罪之判決
    （最高法院92年台上字第128號刑事判決先例參照）。
三、檢察官認為被告周麗雪涉犯前述罪嫌，主要係以起訴書所載
    證據為其依據。訊據被告周麗雪堅決否認有何前述犯行，辯
    稱：本案案發時，我和被告縣緯益是同居男女朋友，因被告
    縣緯益表示其銀行帳戶遭凍結，若有款項匯入會遭強制扣款
    ，而當時被告縣緯益有朋友要歸還借用款項，所以才提供系
    爭帳戶代為收取附表一編號一、二、八至十一「犯罪經過」
    欄所示款項，並將款項提領交付被告縣緯益；至於附表一編
    號一至三、六、七「犯罪經過」欄所示時、地，我與被告縣
    緯益前往交付毒品地點時，主觀上並不知悉被告縣緯益是前
    去交易毒品等語。是本案之爭點厥為：被告周麗雪提供系爭
    帳戶收取前述款項，及搭乘被告縣緯益車輛前往交付毒品地
    點時，主觀上是否知悉被告縣緯益所為之前述販賣第二級毒
    品犯行？　　
四、經查：　　　　
㈠、被告周麗雪、縣緯益、吳宗訓、黃建昇（下稱被告4人）於案
    發時共同居住於高雄市○○區○○路000號3樓（下稱同居處），
    被告周麗雪、縣緯益為男女朋友一情，業據被告周麗雪供述
    在卷（偵一卷第147頁），核與證人（即同案被告）縣緯益
    、吳宗訓、黃建昇證述內容相符（偵一卷第91、117、161頁
    ），此情應堪認定。參以證人（即同案被告）縣緯益於審理
    中證述：案發當時係將交易之毒品藏放於同居處之其他房間
    內，我和被告周麗雪使用的房間、同居住的客廳都不會出現
    毒品，我出門交付毒品時，都會用夾鏈袋包裝毒品，再將毒
    品藏放於菸盒內，放置於口袋內外出，當時因為我的帳戶會
    遭強制扣款，故以需使用帳戶收取朋友歸還之借款為由，向
    被告周麗雪借用系爭帳戶收取毒品交易價金，我駕車搭載被
    告周麗雪前往交付毒品時，都是將裝有毒品的菸盒放置在自
    己的口袋內，等到購毒者上前時，才從口袋取出裝有毒品的
    菸盒交付給購毒者，我於附表一編號七所示時、地，將裝有
    毒品之菸盒交給坐在副駕駛座的被告周麗雪，請被告周麗雪
    交給站在車外（副駕駛座旁）的許子庭時，時間非常短暫，
    被告周麗雪沒有機會檢查菸盒內裝有何物品，許子庭將錢交
    給被告周麗雪後，我跟被告周麗雪說，我拿菸給許子庭，順
    便跟許子庭收錢等語（院卷第213-217頁），是由被告縣緯
    益刻意避免被告周麗雪查悉其從事毒品交易一節以觀，自難
    排除被告周麗雪係因案發時與被告縣緯益為同居男女朋友之
    信賴關係，始於主觀上不知被告縣緯益係為從事毒品交易之
    情況下，以系爭帳戶代為收取被告縣緯益之款項，並於搭乘
    被告縣緯益所駕車輛外出時，協助遞交裝有毒品之菸盒給被
    告縣緯益謊稱之友人許子庭，並將許子庭交付之現金遞交予
    被告縣緯益之可能。
㈡、證人（即同案被告）吳宗訓於偵訊時證述：我和被告縣緯益
    、周麗雪、黃建昇共同居住於同居處時，感覺被告周麗雪比
    較單純，應該都不知道毒品交易的事情等語（偵一卷第91頁
    ），核與證人（即同案被告）黃建昇於偵訊時證述：是被告
    縣緯益指派我前往交付毒品，被告周麗雪跟毒品交易沒有關
    係等語（偵一卷第117頁）一致。由此可知，證人（即同案
    被告）吳宗訓、黃建昇從被告4人於同居處共同生活之具體
    經驗觀察，咸認被告周麗雪主觀上對於被告縣緯益從事本案
    毒品交易之情形一無所悉，益徵被告周麗雪辯稱：我以系爭
    帳戶收取被告縣緯益之款項，及與被告縣緯益共同外出時，
    協助縣緯益遞交、收取物品之過程中，主觀上不知被告縣緯
    益當時係在從事毒品交易等語，並非虛妄。
㈢、證人（即購毒者）許子庭於審理中證述：被告縣緯益於附表
    一編號七所示時、地，駕車搭載被告周麗雪到毒品交付地點
    時，是由被告縣緯益將以夾鏈袋包裝藏放於菸盒內之毒品交
    給被告周麗雪，被告周麗雪立刻拿給我，我主動將錢交給被
    告周麗雪，被告周麗雪不曾開口跟我要錢，印象中我也沒有
    跟被告周麗雪講過話，毒品交易過程都是與被告縣緯益聯繫
    ，不曾與被告周麗雪聯繫過等語（院卷第201-203頁），就
    其所述毒品交易過程中，均係與被告縣緯益聯繫，未曾與被
    告周麗雪接洽一節，核與證人曾智誠於警詢中證述：被告縣
    緯益有2名男性小弟，毒品交易過程中，都是直接與被告縣
    緯益聯繫，再由被告縣緯益指派男性小弟前來交付毒品等語
    （警二卷第225頁）一致，由此觀之，被告縣緯益於從事毒
    品交易時，確有刻意排除被告周麗雪與購毒者間接洽、對話
    之作為，是自難排除被告周麗雪確因信賴當時與其交往同居
    之被告縣緯益，而不知被告縣緯益利用其提供系爭帳戶及同
    車外出時遞交物品之行為，以從事毒品交易之可能。
㈣、被告周麗雪經員警採集尿液送由具有施用毒品尿液鑑定專業
    之正修科技大學超微量研究科技中心鑑定，結果呈現陰性反
    應一節，有正修科技大學超微量研究科技中心110年5月12日
    尿液檢驗報告【報告編號：R00-0000-000】（偵一卷第251
    頁）在卷可佐。而被告縣緯益經員警採集尿液送由同一單位
    鑑定，結果呈現愷他命陽性反應；被告吳宗訓、黃建昇經員
    警採集尿液送由同一單位鑑定，結果呈現安非他命陽性反應
    等情，有正修科技大學超微量研究科技中心110年5月12日尿
    液檢驗報告【報告編號：R00-0000-000】（偵一卷第239頁
    ）、【報告編號：R00-0000-000】（偵一卷第243頁）、【
    報告編號：R00-0000-000】（偵一卷第247頁）在卷可參。
    由此觀之，確難排除被告3人與被告周麗雪於同居處共同生
    活期間，有刻意排除被告周麗雪接近被告3人藏放、施用毒
    品空間，而使被告周麗雪主觀上不知被告縣緯益當時有從事
    毒品交易行為之可能。
㈤、觀諸系爭帳戶交易明細（警三卷第319-337頁），除收取本案
    相關毒品交易款項外，尚有交付健保保費、信用卡費、電信
    費用等諸多交易紀錄，亦與從事犯罪之人，為避免其犯罪行
    為遭檢、警查緝，導致犯罪所得一併遭查扣，而使用專門用
    以接收犯罪所得款項之金融帳戶時，該帳戶除用於收取犯罪
    所得款項外，不會作為其他使用之情況有別，由此使用情形
    以觀，亦難排除被告周麗雪主觀上不知被告縣緯益當時有從
    事毒品交易行為之可能。
五、綜上所述，依卷內事證，無法證明被告周麗雪主觀上知悉被
    告縣緯益利用其提供之系爭帳戶收取之款項為毒品交易所得
    ，及為被告縣緯益駕車搭載於前述時、地外出時，係從事毒
    品交易，是檢察官就其所指被告周麗雪涉犯前述罪行之證據
    ，未達於使本院確信為真實之程度，無從說服本院形成被告
    周麗雪有罪之心證，基於無罪推定之原則，就被告周麗雪涉
    犯販賣第二級毒品部分，自應為被告周麗雪無罪判決之諭知
    。
據上論斷，應依刑事訴訟法第299 條第1 項前段、第301 條第1
項前段，判決如主文。　　
本案經檢察官王朝弘起訴，檢察官林敏惠到庭執行職務。
中　　華　　民　　國　　111 　年　　4 　　月　　29　　日
                  刑事第八庭  審判長  法  官  林英奇
　　　　　　　　　　　　　　　　　　　法  官  黃傳堯
　　　　　　　　　　　　　　　　　　　法  官  何一宏
以上正本證明與原本無異。
如不服本判決應於收受送達後20日內向本院提出上訴書狀，並應
敘述具體理由；如未敘述上訴理由者，應於上訴期間屆滿後20日
內向本院補提理由書（均須按他造當事人之人數附繕本）「切勿
逕送上級法院」。
中　　華　　民　　國　　111 　年　　4 　　月　　29　　日
                                      書記官  張瑋庭
附表一：　　　　　　　　　
編號 犯罪經過 主文 一 縣緯益於民國110年3月21日23時27分前不久，以通訊軟體「微信」與許子庭聯繫，約定由許子庭以新臺幣（下同）2,000元向縣緯益購買第二級毒品甲基安非他命，嗣由縣緯益依約於同日23時32分至高雄市○○區○○路000號前，交付第二級毒品甲基安非他命1包（重量不詳）予許子庭，並由許子庭將2,000元匯入縣緯益指定，由不知情周麗雪提供之中國信託商業銀行000000000000號帳戶（戶名：周麗雪，下稱系爭帳戶）後，由周麗雪提領交付予縣緯益得手。【即起訴書附表編號一、二】 縣緯益犯販賣第二級毒品罪，處有期徒刑伍年貳月。扣案如附表二編號一至三所示之物沒收；未扣案之犯罪所得新臺幣貳仟元沒收，如全部或一部不能沒收或不宜執行沒收時，追徵其價額。 二 縣緯益於110年3月26日19時38分前不久，以通訊軟體「微信」與許子庭聯繫，約定由許子庭以1,000元向縣緯益購買第二級毒品甲基安非他命，嗣由縣緯益依約於同日19時43分至高雄市○○區○○路000號前，交付第二級毒品甲基安非他命1包（重量不詳）予許子庭，並由許子庭將1,000元匯入系爭帳戶後，由周麗雪提領交付予縣緯益得手。【即起訴書附表編號三】 縣緯益犯販賣第二級毒品罪，處有期徒刑伍年貳月。扣案如附表二編號一至三所示之物沒收；未扣案之犯罪所得新臺幣壹仟元沒收，如全部或一部不能沒收或不宜執行沒收時，追徵其價額。 三 縣緯益於110年4月6日19時18分許，以通訊軟體「微信」與許子庭聯繫，約定由許子庭以1,000元向縣緯益購買第二級毒品甲基安非他命，嗣由縣緯益依約於同日19時31分許至高雄市○○區○○路000號前，交付第二級毒品甲基安非他命1包（重量不詳）予許子庭，並向許子庭收取1,000元得手。【即起訴書附表編號四】 縣緯益犯販賣第二級毒品罪，處有期徒刑伍年貳月。扣案如附表二編號一至三所示之物沒收；未扣案之犯罪所得新臺幣壹仟元沒收，如全部或一部不能沒收或不宜執行沒收時，追徵其價額。 四 縣緯益於110年4月11日0時1分許，以通訊軟體「微信」與許子庭聯繫，約定由許子庭以1,000元向縣緯益購買第二級毒品甲基安非他命，嗣由縣緯益指派吳宗訓依約於同日0時26分許，前往高雄市○○區○○○路00號對面統一超商前，交付第二級毒品甲基安非他命1包（重量不詳）予許子庭，並向許子庭收取1,000元（未轉交予縣緯益）得手。【即起訴書附表編號五】 縣緯益共同犯販賣第二級毒品罪，處有期徒刑伍年貳月。扣案如附表二編號一至三所示之物沒收。 吳宗訓共同犯販賣第二級毒品罪，處有期徒刑伍年貳月。扣案如附表二編號伍所示之物沒收；未扣案之犯罪所得新臺幣壹仟元沒收，如全部或一部不能沒收或不宜執行沒收時，追徵其價額。 五 縣緯益於110年4月13日22時36分許，以通訊軟體「微信」與許子庭聯繫，約定由許子庭以1,000元向縣緯益購買第二級毒品甲基安非他命，嗣由縣緯益指派吳宗訓依約於同日22時43分許，前往高雄市小港區艾萊汽車旅館，交付第二級毒品甲基安非他命1包（重量不詳）予許子庭，並向許子庭收取1,000元（未轉交予縣緯益）得手。【即起訴書附表編號六】 縣緯益共同犯販賣第二級毒品罪，處有期徒刑伍年貳月。扣案如附表二編號一至三所示之物沒收。 吳宗訓共同犯販賣第二級毒品罪，處有期徒刑伍年貳月。扣案如附表二編號伍所示之物沒收；未扣案之犯罪所得新臺幣壹仟元沒收，如全部或一部不能沒收或不宜執行沒收時，追徵其價額。 六 縣緯益於110年4月16日22時4分許，以通訊軟體「微信」與許子庭聯繫，約定由許子庭以1,000元向縣緯益購買第二級毒品甲基安非他命，嗣由縣緯益依約至高雄市○○區○○○路00號對面統一超商前，交付第二級毒品甲基安非他命1包（重量不詳）予許子庭，並向許子庭收取1,000元得手。【即起訴書附表編號七】 縣緯益犯販賣第二級毒品罪，處有期徒刑伍年貳月。扣案如附表二編號一至三所示之物沒收；未扣案之犯罪所得新臺幣壹仟元沒收，如全部或一部不能沒收或不宜執行沒收時，追徵其價額。 七 縣緯益於110年4月20日22時28分許，以通訊軟體「微信」與許子庭聯繫，約定由許子庭以2,000元向縣緯益購買第二級毒品甲基安非他命，嗣由縣緯益依約於同日23時53分許，駕駛車號000-0000小客車至高雄市○○區○○○路00號前，利用乘坐於副駕駛座不知情之周麗雪交付包裝於菸盒內之第二級毒品甲基安非他命1包（重量不詳）予許子庭，並利用周麗雪收取價金2,000元交予縣緯益得手。【即起訴書附表編號八】 縣緯益犯販賣第二級毒品罪，處有期徒刑伍年貳月。扣案如附表二編號一至三所示之物沒收；未扣案之犯罪所得新臺幣貳仟元沒收，如全部或一部不能沒收或不宜執行沒收時，追徵其價額。 八 縣緯益於110年1月24日23時52分前某時許，以通訊軟體FaceTime與曾智誠聯繫，約定由曾智誠以21,000元向縣緯益購買第二級毒品甲基安非他命半台，嗣由縣緯益依約至高雄市○○區○○路000號前，縣緯益交付第二級毒品甲基安非他命1包（重量半台）予曾智誠，並由曾智誠將21,000元匯入系爭帳戶後，由周麗雪提領交付予縣緯益得手。【即起訴書附表編號九】 縣緯益犯販賣第二級毒品罪，處有期徒刑伍年拾月。扣案如附表二編號一至三所示之物沒收；未扣案之犯罪所得新臺幣貳萬壹仟元沒收，如全部或一部不能沒收或不宜執行沒收時，追徵其價額。 九 縣緯益於110年2月9日2時1分前不久，以通訊軟體FaceTime與曾智誠聯繫，約定由曾智誠以21,000元向縣緯益購買第二級毒品甲基安非他命半台，嗣由縣緯益指派黃建昇依約至高雄市○○區○○路000號前，交付第二級毒品甲基安非他命1包（重量半台）予曾智誠，並由曾智誠將21,000元匯入系爭帳戶後，由周麗雪提領交付予縣緯益得手。【即起訴書附表編號十】 縣緯益共同犯販賣第二級毒品罪，處有期徒刑伍年拾月。扣案如附表二編號一至三所示之物沒收；未扣案之犯罪所得新臺幣貳萬壹仟元沒收，如全部或一部不能沒收或不宜執行沒收時，追徵其價額。 黃建昇共同犯販賣第二級毒品罪，處有期徒刑肆年。扣案如附表二編號四所示之物沒收。 十 縣緯益於110年3月11日2時11分前不久，以通訊軟體FaceTime與曾智誠聯繫，約定由曾智誠以21,000元向縣緯益購買第二級毒品甲基安非他命半台，嗣由縣緯益指派吳宗訓依約至高雄市○○區○○路000號前，交付第二級毒品甲基安非他命1包（重量半台）予曾智誠，並由曾智誠將21,000元匯入系爭帳戶後，由周麗雪提領交付予縣緯益得手。【即起訴書附表編號十一】 縣緯益共同犯販賣第二級毒品罪，處有期徒刑伍年拾月。扣案如附表二編號一至三所示之物沒收；未扣案之犯罪所得新臺幣貳萬壹仟元沒收，如全部或一部不能沒收或不宜執行沒收時，追徵其價額。 吳宗訓共同犯販賣第二級毒品罪，處有期徒刑伍年陸月。扣案如附表二編號五所示之物沒收。 十一 縣緯益於110年3月19日16時34分前不久，以通訊軟體FaceTime與曾智誠聯繫，約定由曾智誠以23,000元向縣緯益購買第二級毒品甲基安非他命半台，嗣由縣緯益指派吳宗訓依約至高雄市○○區○○路000號前，交付第二級毒品甲基安非他命1包（重量半台）予曾智誠，並由曾智誠先將21,000元（所餘2,000元未實際支付）匯入系爭帳戶後，由周麗雪提領交付予縣緯益得手。【即起訴書附表編號十二】 縣緯益共同犯販賣第二級毒品罪，處有期徒刑伍年拾月。扣案如附表二編號一至三所示之物沒收；未扣案之犯罪所得新臺幣貳萬壹仟元沒收，如全部或一部不能沒收或不宜執行沒收時，追徵其價額。 吳宗訓共同犯販賣第二級毒品罪，處有期徒刑伍年陸月。扣案如附表二編號五所示之物沒收。 十二 吳宗訓於110年4月8日21時3分前不久，以附表二編號五所示行動電話連結網路後，以通訊軟體「微信」與侯湘茗聯繫後，約定由侯湘茗以500元向吳宗訓購買第二級毒品甲基安非他命，嗣由吳宗訓依約至高雄市○○區○○路000號前，交付第二級毒品甲基安非他命1包（重量不詳）予侯湘茗，侯湘茗則賒欠價金500元而未實際支付。【即起訴書附表編號十三】 吳宗訓犯販賣第二級毒品罪，處有期徒刑伍年壹月。扣案如附表二編號五所示之物沒收。 十三 吳宗訓於110年3月24日22時前不久，以附表二編號五所示行動電話連結網路後，以通訊軟體LINE與楊立上聯繫，約定由楊立上以2,000元向吳宗訓購買第二級毒品甲基安非他命，嗣由吳宗訓依約至高雄市○○區○○街0巷0號，交付第二級毒品甲基安非他命1包（重量不詳）予楊立上，並收取價金2,000元得手。【即起訴書附表編號十四】 吳宗訓犯販賣第二級毒品罪，處有期徒刑陸年。扣案如附表二編號五所示之物沒收；未扣案之犯罪所得新臺幣貳仟元沒收，如全部或一部不能沒收或不宜執行沒收時，追徵其價額。 十四 吳宗訓於110年4月7日14時前不久，以附表二編號五所示行動電話連結網路後，以通訊軟體LINE與楊立上聯繫，約定由楊立上以1,000元向吳宗訓購買第二級毒品甲基安非他命，嗣由吳宗訓依約至高雄市○○區○○街0巷0號，交付第二級毒品甲基安非他命1包（重量不詳）予楊立上，並收取價金1,000元得手。【即起訴書附表編號十五】 吳宗訓犯販賣第二級毒品罪，處有期徒刑陸年。扣案如附表二編號五所示之物沒收；未扣案之犯罪所得新臺幣壹仟元沒收，如全部或一部不能沒收或不宜執行沒收時，追徵其價額。 

附表二：
編號 物品名稱 數量 所有人 備註 卷證出處 一 電子磅秤 貳臺 縣緯益  110年度院總管字第1039號扣押物品清單（院卷第29、31-35頁）  二 夾鏈袋 肆包 縣緯益   三 iPhone行動電話 壹支 縣緯益 （含門號0000000000號SIM卡1張，IMEI：000000000000000號）  四 iPhone行動電話 壹支 黃建昇 （含門號0000000000號SIM卡1張，IMEI：000000000000000號）  五 iPhone行動電話 壹支 吳宗訓 （含門號0000000000號SIM卡1張，IMEI：000000000000000號）  六 甲基安非他命 壹瓶 黃建昇、吳宗訓  驗前淨重：0.119公克，驗後淨重：0.108公克。 高雄市立凱旋醫院110年6月22日高市凱醫驗字第68805號濫用藥物成品檢驗鑑定書（偵二卷第95、97頁）  七 甲基安非他命 壹包  驗前淨重：3.536公克，驗後淨重：3.515公克。  八 甲基安非他命 壹包  驗前淨重：0.912公克，驗後淨重：0.892公克。  九 甲基安非他命 壹包  驗前淨重：1.235公克，驗後淨重：1.214公克。  十 甲基安非他命 壹包  驗前淨重：0.014公克，驗後淨重：0公克。  十一 甲基安非他命 壹包  驗前淨重：0.429公克，驗後淨重：0.410公克。  十二 甲基安非他命 壹包  驗前淨重：0.398公克，驗後淨重：0.380公克。  十三 甲基安非他命 壹包  驗前淨重：0.034公克，驗後淨重：0.018公克。  十四 甲基安非他命 壹包  驗前淨重：0.193公克，驗後淨重：0.168公克。  十五 甲基安非他命 壹包  驗前淨重：0.023公克，驗後淨重：0.006公克。  

附錄本案論罪法條：　　　　　　　　　
毒品危害防制條例第4條
製造、運輸、販賣第一級毒品者，處死刑或無期徒刑；處無期徒
刑者，得併科新臺幣3千萬元以下罰金。
製造、運輸、販賣第二級毒品者，處無期徒刑或10年以上有期徒
刑，得併科新臺幣1千5百萬元以下罰金。
製造、運輸、販賣第三級毒品者，處7年以上有期徒刑，得併科
新臺幣1千萬元以下罰金。
製造、運輸、販賣第四級毒品者，處5年以上12年以下有期徒刑
，得併科新臺幣5百萬元以下罰金。
製造、運輸、販賣專供製造或施用毒品之器具者，處1年以上7年
以下有期徒刑，得併科新臺幣1百50萬元以下罰金。
前五項之未遂犯罰之。